臺灣臺北地方法院刑事判決　　　　　　　96年度易字第2399號
公　訴　人　臺灣臺北地方法院檢察署檢察官
被　　　告　甲○○
上列被告因贓物案件，經檢察官提起公訴（九十六年度偵字第一
七一九六號），本院判決如下：
    主  文
甲○○收受贓物，處拘役肆拾日，如易科罰金，以新臺幣壹仟元
折算壹日。
    事  實
一、甲○○明知車牌號碼ＣＶＥ—一一六號重型機車，係來路不
    明之贓物，竟基於收受贓物之犯意，於民國九十六年七月二
    十二日中午十二時許至同年八月三日上午十時許內某時（確
    實時間不詳），在不詳地點，由不詳人士交付並予以收受。
    嗣甲○○於九十六年八月三日上午十時許，騎乘該部機車在
    臺北市○○區○○路與四號道路口，因交通違規事件為警攔
    查，而偵悉上情。
二、案經臺北市政府警察局信義分局報告臺灣臺北地方法院檢察
    署檢察官偵查起訴。
    理  由
一、被告甲○○對於認定事實所引用之證據資料，於本院準備程
    序及審理期日調查證據中均陳明同意引用為本案證據，而本
    院審酌該等言詞供述及書面非供述證據作成時之情況認為適
    當，依刑事訴訟法第一百五十九條之一至第一百五十九條之
    五之規定，均有證據能力，合先敘明。
二、訊據被告甲○○矢口否認有何收受贓物之犯行，辯稱：車牌
    號碼ＣＶＥ—一一六號重型機車是之前保全公司同事乙○○
    在九十六年七月二十五日晚間打電話約伊在伊住家附近吃飯
    時，同意出借使用，以供伊騎乘上下班，並於九十六年七月
    二十六日在臺北市政府捷運站將該部機車及三支鑰匙交付給
    伊，但沒有交付行車執照，兩人約定使用一個星期後歸還，
    伊當時不知道該部機車是贓車，也不知道乙○○在偵查中為
    何要否認曾經交付該部機車給伊使用云云。經查：
  (一)被告於九十六年八月三日上午十時許，騎乘車牌號碼ＣＶＥ
    —一一六號重型機車在臺北市○○區○路與四號道路口，因
    交通違規案件為警攔查，而扣得上開機車一部及鑰匙三支等
    情，業據被告於警詢、偵查及本院審理中均供承不諱，並有
    搜索扣押筆錄、扣押物品收據、扣押物品目錄表各一件（見
    偵查卷第十六至二十頁），及臺北市政府警察局車輛尋獲電
    腦輸入單一紙（見偵查卷第二三頁）附卷可參，堪信被告此
    部分之陳述為真實。
  (二)車牌號碼ＣＶＥ—一一六號重型機車為被害人蔡育華所有，
    於九十六年七月二十二日中午十二時許，在臺北縣新店市○
    ○路與民權路口之機車停車格內遭竊，扣案之鑰匙三把均為
    其所有，並已將該部機車及鑰匙三支領回等情，業據證人蔡
    育華於警詢及偵查中指訴綦詳，並有贓物認領保管單及失車
    唯讀案件基本資料各一紙（見偵查卷第二一至二二頁）存卷
    可稽。
  (三)被告固於偵查及本院審理中均辯稱其所騎乘之車牌號碼ＣＶ
    Ｅ—一一六號重型機車係之前同事乙○○所出借使用，不知
    為贓物云云。然證人乙○○迭於偵查中結證稱：該部機車非
    其所有，其並未在九十六年七月二十六日上午八時許，在臺
    北市政府捷運站交付該部機車給被告等語（見偵查卷第五三
    、五四頁）；並於本院審理中結證稱：「我們是同事，在士
    瑞克保全公司的同事，從九十五年九月的時候認識」、「平
    常都有電話聯絡」、「我九十五年九月離職，換到另一家保
    全公司工作」、「我沒有機車，也沒有借被告機車」、「我
    沒有騎機車，我上班都是通勤，沒有把這部機車借給他」、
    「有一天晚上我們相約聚餐，是坐計程車去，是在臺北市○
    ○○路那裡聚餐，餐廳名字不曉得」、「當天我們約在松壽
    路三號中國信託總行那裡」、「因為被告當時在松壽路一個
    點工作」、「沒有見過這部機車」、「他是走路過來」等語
    （見本院九十六年十月二十九日審判筆錄），顯見證人乙○
    ○否認交付該部機車給被告，且就二人相約於何處吃飯，是
    否約定出借機車等情，其證詞與被告之陳述迥然不同。而被
    告及證人乙○○於本院審理中均陳稱除被告曾出借一萬二千
    元予證人乙○○外，兩人並無其他仇隙，堪信證人乙○○應
    無設詞誣陷之理，且被告亦無法提出其他積極證據證明該部
    機車係證人乙○○所交付，則其前揭所辯，尚難採信。又被
    告自九十六年七月二十六日起至九十六年八月二日止，曾將
    該部機車停放於臺北市○○路八區十組停車格等情，有臺北
    市停車繳費通知單五紙存卷可證（見偵查卷第二八至二九頁
    ），可知被告已使用該部機車作為代步工具多日。徵諸被告
    於偵查及本院審理中均自承交付機車之人並未同時交付該部
    機車行車執照，則以被告使用該部機車作為通勤工具多日，
    衡情應會向交付機車之人索取行車執照，以避免警察攔查時
    無法提出證件之困擾，然被告竟未索取行車執照，實與常情
    有違，堪信其應知悉該部機車來路不明，竟仍任意收受該部
    機車，主觀上應有收受贓物之故意。是被告所辯，應屬卸責
    之詞，不足採信。本件事證明確，被告犯行洵堪認定，應予
    依法論科。
三、核被告所為，係犯刑法第三百四十九條第一項之收受贓物罪
    。爰審酌被告正值壯年，不思循合法正當途徑獲致財物，一
    時貪圖慾便，而收受他人失竊之贓物，惟斟酌其生活狀況、
    品行、智識程度，犯罪動機、手段尚稱單純，所收受之贓物
    並已歸還被害人，及其犯罪後態度等一切情狀，量處如主文
    所示之刑，並諭知易科罰金之折算標準，以示懲儆。
據上論斷，應依刑事訴訟法第二百八十四條之一、第二百九十九
條第一項前段，刑法第三百四十九條第一項、第四十一條第一項
前段，刑法施行法第一條之一，判決如主文。
本案經檢察官陳焜昇到庭執行職務。
中　　華　　民　　國    　96   　年　　10　月　  31 　日
                  刑事第十三庭法  官 郭顏毓
上正本證明與原本無異。
如不服本判決應於送達後十日內向本院提出上訴狀。
                              書記官 潘文賢
中　　華　　民　　國　　96　　年　　11　　月　　6 　　日
附錄本案論罪科刑法條全文
刑法第三百四十九條
收受贓物者，處三年以下有期徒刑、拘役或五百元以下罰金。
搬運、寄藏、故買贓物或為牙保者，處五年以下有期徒刑、拘役
或科或併科一千元以下罰金。
因贓物變得之財物，以贓物論。
